【裁判字號】    99,簡上,14
【裁判日期】    990526
【裁判案由】    詐欺
【裁判全文】
臺灣宜蘭地方法院刑事判決              99年度簡上字第14號
上  訴  人  臺灣宜蘭地方法院檢察署檢察官
被      告  戊○○
上列上訴人因被告詐欺案件，不服本院簡易庭於中華民國99年1
月28日所為99年度簡字第16號第一審判決（聲請簡易判決處刑案
號：98年度偵緝字第298、299號），提起上訴及移送併辦（99年
度偵字第1007、1008、1009號），本院管轄第二審之合議庭判決
如下：
    主  文
原判決撤銷。
戊○○幫助犯詐欺取財罪，處有期徒刑肆月，如易科罰金，以新
台幣壹仟元折算壹日。
    事  實
一、戊○○預見將自己之行動電話SIM卡出賣與他人使用，可能
    因此供不法詐騙集團使用作為詐騙之工具，因而幫助他人從
    事詐欺取財犯罪，竟仍基於幫助他人詐欺取財之未必故意，
    於民國98年2月27日晚上7、8時，在家樂福電信股份有限公
    司花蓮門市，將其申請之家樂福電信行動電話號碼00000000
    00、0000000000號SIM卡，以新臺幣（下同）2,500元代價出
    賣與真實姓名年籍不詳之成年男子，該不詳姓名男子所屬之
    詐騙集團取得上開行動電話SIM卡後，即基於意圖為自己不
    法所有之犯意，而為下列行為：(一)於98年3月21日晚上11時
    40分許，在奇摩拍賣網站，佯稱拍賣LV時尚購物包，並留上
    開行動電話號碼0000000000號為聯絡方式，致使甲○○陷於
    錯誤下標後，於98年3月23日下午2時37分許，在臺中市○區
    ○○路52巷5號郵局自動櫃員機，轉帳15,000元至該詐騙集
    團指定之第一商業銀行西壢分行帳號00000000000號林佳萱
    帳戶；(二)於98年3月25日，在奇摩拍賣網站，佯稱拍賣翻譯
    機，並留上開行動電話號碼0000000000號為聯絡方式，致使
    丁○○陷於錯誤下標後，於98年3月25日晚上11時46分許，
    在其位於高雄市○○區○○街298巷住處，以網路銀行轉帳6
    ,400元至該詐騙集團指定之臺灣中小企業銀行竹北分行帳號
    00000000000號陳馨章帳戶；(三)於98年3月2日晚上7時22分許
    ，在奇摩拍賣網站，佯稱拍賣相機，並留上開行動電話號碼
    0000000000為聯絡方式，致使乙○○陷於錯誤購買後，於98
    年3月3日中午12時25分許，轉帳5,000元至該詐騙集團指定
    之臺灣中小企業銀行龍潭分行00000000000號范盛軍帳戶；
    (四)復於98年3月3日晚上10時30分許，在露天拍賣網站，佯稱
    拍賣行動電話，並留上開行動電話號碼0000000000號為聯絡
    方式，致使丙○○陷於錯誤購買後，於98年3月6日上午10時
    43分許，匯款9,480元至該詐騙集團指定之桃園成功路郵局
    帳號00000000000000號蔡嘉文帳戶。
二、案經高雄市政府警察局三民第二分局、臺中市政府警察局第
    二分局、臺北市政府警察局北投分局、桃園縣警察局龍潭分
    局分別報請臺灣高雄地方法院檢察署、臺灣臺中地方法院檢
    察署、臺灣士林地方法院檢察署、臺灣桃園地方法院檢察署
    呈請臺灣高等法院檢察署檢察長令轉臺灣宜蘭地方法院檢察
    署檢察官偵查後聲請簡易判決處刑及移送併辦。
    理  由
一、訊據被告戊○○於偵查及本院審理中，對於上開申辦行動電
    話號碼0000000000、0000000000號後，以2,500元之價格出
    售予詐騙集團成員等情均坦承不諱。而被害人甲○○（參見
    中分二警偵字第0980009413號卷第6至8頁98年3月25日警訊
    筆錄）、丁○○（參見臺灣高雄地方法院檢察署98年度偵字
    第23166號卷第5、6頁98年3月26日警訊筆錄）、乙○○（參
    見臺灣士林地方法院檢察署98年度偵字第10254號卷第5、6
    頁98年3月12日警訊筆錄）、丙○○（臺灣桃園地方法院檢
    察署98年度偵字第28462號卷第4至6頁98年3月11日警訊筆錄
    ）於警訊中，就其遭詐騙情節分別證述在卷。並有被害人甲○○所提郵政自動櫃員機交易明細表、拍賣網頁電子郵件列
    印資料（中分二警偵字第0980009413號卷第9至17頁）、被
    害人丁○○所提華南網路銀行帳戶明細查詢結果、拍賣網頁
    電子郵件列印資料（臺灣高雄地方法院檢察署98年度偵字第
    23166號卷第25至27頁）、被害人丙○○所提郵政國內匯款
    執據、郵政存簿儲金存款單（臺灣桃園地方法院檢察署98年
    度偵字第28462號卷第7頁）等件在卷可證，並有第一商業銀
    行西壢分行98年4月15日（98）一西壢字第123號函檢送之開
    戶資料及帳戶交易明細表（中分二警偵字第0980009413號卷
    第22至24頁）、臺灣中小企業銀行竹北分行98年4月10日98
    竹北密字第214號函檢送之開戶資料、帳戶交易明細表（臺
    灣高雄地方法院檢察署98年度偵字第23166號卷第8至10頁）
    、臺灣中小企業銀行龍潭分行98年3月27日98龍潭字第299號
    函檢送之開戶資料、帳戶交易明細表（臺灣士林地方法院檢
    察署98年度偵字第10254號卷第14至20頁）、中華郵政股份
    有限公司桃園郵局98年3月25日桃營字第0980100321號函檢
    送之開戶資料、帳戶交易明細表（臺灣桃園地方法院檢察署
    98年度偵字第28462號卷第12至15頁）等件附卷可佐。此外
    並有家樂福電信股份有限公司98年4月7日家樂福電信字第09
    8040072號函、98年5月19日家樂福電信字第098050179號函
    檢送之行動電話號碼0000000000、0000000000號用戶基本資
    料（臺灣高雄地方法院檢察署98年度偵字第23166號卷第11
    、12頁、臺灣桃園地方法院檢察署98年度偵字第28462號卷
    第21、22頁）附卷可參。綜上所述，本件事證明確，被告犯
    行堪以認定，應依法論科。
二、被告將其申辦之行動電話SIM卡提供詐騙集團成員使用，幫
    助詐騙集團成員實施詐欺取財犯行，核其所為，係犯刑法第
    339條第1項詐欺取財罪之幫助犯。又被告幫助他人犯罪，為
    幫助犯，依刑法第30條第2項減輕其刑。被告以一提供行動
    電話SIM卡之行為，幫助詐騙集團詐騙被害人甲○○、丁○○、乙○○、丙○○，為想像競合犯，應從一重處斷。檢察
    官移送併辦部分（99年度偵字第1007、1008、1009號），與
    原聲請簡易判決處刑之犯罪事實，有想像競合犯之裁判上一
    罪關係，為起訴效力所及，本院自得併予審理。原審認被告
    犯幫助詐欺取財罪犯行明確，予以論罪科刑，固非無見，惟
    未及審酌檢察官移送併辦部分即被告提供行動電話號碼0000
    000000號予詐騙集團成員使用之犯行，尚有未洽，公訴人就
    此部分提起上訴即有理由。原判決既有上開可議之處，自無
    可維持，應由本院撤銷改判。爰審酌被告提供行動電話號碼
    予詐騙集團成員使用，致使詐騙集團成員利用該行動電話號
    碼作為詐騙工具，並藉此逃避查緝，而增加員警查緝之困難
    ，依其犯罪之目的、手段，犯罪所生之損害，及犯罪後之態
    度等一切情狀，量處如主文所示之刑，及諭知易科罰金之折
    算標準，以示懲儆。
據上論斷，應依刑事訴訟法第455條之1第3項、第369條第1項、
第364條、第299條第1項前段，刑法第339條第1項、第30條、第
55條、第41條第1項前段，刑法施行法第1條之1第1項、第2項前
段，判決如主文。
本案經檢察官陳嘉瑜到庭執行職務
中    華    民    國    99    年    5     月    26    日
                  刑事第四庭審判長法  官  林楨森
                                  法  官  陳雪玉
                                  法  官  辜漢忠
以上正本證明與原本無異。
本件不得上訴。
                                  書記官  林詩綺
中    華    民    國    99    年    5     月    27    日
附錄本案論罪科刑法條：
刑法第339條第1項
意圖為自己或第三人不法之所有，以詐術使人將本人或第三人之
物交付者，處5年以下有期徒刑、拘役或科或併科1千元以下罰金
。

司法院資訊處製作；財團法人民間司法改革基金會備份。
